臺灣臺北地方法院刑事判決
110年度訴字第938號
公  訴  人  臺灣臺北地方檢察署檢察官
被      告  陳君豪


指定辯護人  張義群律師
上列被告因違反毒品危害防制條例案件，經檢察官提起公訴（11
0年度偵字第25634號）及移送併辦(110年度偵字第30834號)，本
院判決如下：
    主  文
陳君豪犯如附表「罪刑及沒收」所示之柒罪，各處如附表「罪刑
及沒收」欄所示之刑及沒收。應執行有期徒刑柒年。
    事  實
一、陳君豪明知甲基安非他命為毒品危害防制條例所規定之第二
    級毒品，不得非法持有、販賣，仍意圖營利賺取差價，各基
    於販賣第二級毒品之犯意，竟利用持有門號0000000000號之
    三星牌行動電話(未扣案)為販毒之聯繫工具，於附表所示之
    時、地，分別販賣第二級毒品甲基安非他命予許凱傑、林志
    遠之行為共7次，而以此方式賺取價差牟利。嗣經警向本院
    聲請得搜索票，且於民國110年9月1日晚間8時45分許，在臺
    北市○○區○○路000號0樓查獲，並扣得非本案使用之POCO廠牌
    之行動電話1具。
二、案經檢察官指揮臺北市政府警察局中山分局報告後偵查起訴
    。
    理  由
一、證據能力：
　　本件認定事實所引用之卷證資料（包含人證、物證、書證，
    詳下述及者），並無證據證明係公務員違背法定程序所取得
    ，與本案亦有自然之關連性，當事人及其辯護人於準備程序
    迄至本案言詞辯論終結，均同意該等卷證有證據能力(本院
    卷第126至132、308至313頁)，本院認引為證據為適當，是
    依刑事訴訟法第159條之5等規定，下述認定事實所引用之證
    據方法均有證據能力，合先敘明。
二、認定事實：
　　上開犯罪事實，業據被告於偵查中（詳附表「證據出處」欄
    所示）、本院準備程序及審理時（見本院卷第126、309頁筆
    錄）均坦承不諱，核與附表「證據出處」欄所示各該證人之
    證述相符，並有附表「證據出處」欄所示之書證在卷可稽，
    是被告於本院之任意性自白查與事實相符，而可採信，本案
    事證業已明確，被告各該犯行均洵堪認定，自應依法論科。
三、論罪：
  ㈠核被告就附表各編號所為，均係犯毒品危害防制條例第4條第
    2項販賣第二級毒品罪。
  ㈡被告持有所販賣之第二級毒品甲基安非他命之犯行，為販賣
    之高度行為所吸收，不另論罪。
  ㈢被告所犯販賣第二級毒品甲基安非他命罪（共7罪），犯意各
    別，行為互殊，應予分論併罰。
四、刑之加重、減輕
　㈠累犯是否加重其刑之說明：　
　　被告先後因前因竊盜、施用毒品、偽造署押、偽造文書等案
    件，經臺灣板橋地方法院(已改制為新北地方法院)以100年
    度聲字第5010號裁定定應執行有期徒刑8年確定；又因施用
    毒品（2次），經同一裁定定應執行有期徒刑1年4月確定，
    上開刑期接續執行，並於108年3月19日因縮短刑期假釋出監
    ，於109年1月12日保護管束期滿未經撤銷，其未執行之刑，
    以已執行論，此有卷附臺灣高等法院被告前案紀錄表1份可
    稽。被告陳君豪受有期徒刑之執行完畢後，5年以內故意再
    犯有期徒刑以上之本罪，為累犯，而前揭構成累犯之犯罪事
    實亦包括多次施用毒品罪屬施用毒品戕害自身之行為，且經
    入監執行，雖與本案之罪質並非相同，是被告陳君豪顯然未
    能經由徒刑之執行而生警惕，堪認其對刑罰之反應力薄弱，
    本院衡酌前情，參酌司法院釋字第775號解釋意旨，認被告
    陳君豪所有本院被告前案紀錄表可考，其於前案受徒刑執行
    完畢後5年內，故意再犯本件有期徒刑各罪，均成立累犯。
    除各罪之法定刑無期徒刑部分依法不得加重外，其他法定刑
    部分裁量加重最低本刑。　　
  ㈡查被告已於偵查及本院審理中對自己販毒之犯罪事實為肯定
    之供述及自白，自應依毒品危害防制條例第17條第2項之規
    定，就附表一所示7次販賣第二級毒品犯行各減輕其刑。爰
    均依刑法第71條第1項規定先加後減其刑(除無期徒刑部分依
    法不得加重外，其餘法定本刑予以加重）。
  ㈢再按犯罪之情狀顯可憫恕，認科以最低度刑仍嫌過重者，得
    酌量減輕其刑，刑法第59條定有明文。考其立法意旨，科刑
    時原即應依同法第57條規定審酌一切情狀，尤應注意該條各
    款所列事項，以為量刑標準；所謂犯罪之情狀顯可憫恕，自
    係指裁判者審酌第57條各款所列事項以及其他一切與犯罪有
    關之情狀之結果，認其犯罪足堪憫恕者而言（即犯罪另有其
    特殊之原因與環境等等），即必於審酌一切之犯罪情狀，在
    客觀上顯然足以引起一般同情，認為縱予宣告法定最低刑度
    猶嫌過重者，始有其適用。審酌被告所犯附表所示販賣第二
    級毒品之販賣價金、對象、次數、所生毒品擴散之危害，對
    照各罪依刑法第47條第1 項、毒品條例第17條第2項規定先
    加後減之法定最輕本刑（有期徒刑5年1月），並其為營利而
    販毒等情狀，尚難認客觀上有何足以引起一般同情之特殊犯
    案原因與環境，而有情輕法重，顯堪憫恕之情事，故被告此
    部分犯行並無刑法第59條酌減其刑規定之適用。
五、科刑
  ㈠爰審酌被告無視政府嚴禁毒品之禁令，販賣第二級毒品達7次
    ，戕害他人健康並助長毒品氾濫之風，犯罪情節非輕，惟考
    量被告於偵查中已交代交易經過、於本院並坦承全部犯行，
    且犯後態度尚佳，暨被告之犯罪動機、目的乃冀圖不法金錢
    利益、犯罪手段、販賣所得多寡、素行、國中肄業之教育程
    度，自幼與父親生活，目前為拆除業工作，日薪約新臺幣(
    下同)1200元，需要扶養父親之生活狀況等一切情狀，各量
    處如附表所示之刑。
　㈡另權衡本案被告所犯7次販賣第二級毒品罪，罪名相同、犯罪
    時間相近、販毒對象部分2人，責任非難之重複程度較高，
    評價其對法益之侵害程度不應單純累加其宣告刑，再整體衡
    量比例原則、平等原則、罪刑相當原則、重複評價禁止原則
    等標準後，參酌原審於定應執行刑時所給予之寬減程度，就
    被告所犯之附表各罪，時間集中在110年7、8月間，時間密
    接，各罪間之獨立程度亦屬偏低，故經整體之非難評價後，
    宜酌定較低之執行刑，定其應執行刑如主文所示。
六、沒收
　㈠被告自陳其使用三星牌行動電話及門號門號0000000000號作
    為本案聯繫工具使用，並有相關通訊監察譯文可，並未扣案
    ，被告陳稱已不在身上等語(本院卷第313頁)，並無證據證
    明已滅失，自應依毒品危害防制條例第19條第1項規定，均
    在其所犯如附表所示各罪項下宣告沒收，並依刑法第38條第
    4項規定，諭知於全部或一部不能沒收或不宜執行沒收時，
    均追徵其價額。至扣案之POCO廠牌行動電話1具所使用之門
    號並非本案聯繫販毒之門號，自不應沒收之，併此敘明。　
　㈡又按犯罪所得，屬於犯罪行為人者，沒收之，於全部或一部
    不能沒收或不宜執行沒收時，追徵其價額，新修正刑法第38
    條之1第1項前段、第3項分別定有明文。經查，被告於本院
    審理時供稱：林志遠就附表4、5之價金各2000元，並未給付
    ，林志遠於而是在110年8月18日這次給付3500元是含價金20
    00元及1500元是還之前買毒欠款，附表編號6交易這次不足1
    克，約0.3或0.4公克，林志遠給伊2000元是含1000元毒品的
    錢及旅館人頭費等語(本院卷第128、310頁)，而證人林志遠
    雖證稱均有以2000元向被告購得1克之安非他命等語(北檢11
    0他4027卷第413、461頁反面)，此比照附表編號7所示交易1
    克給付3500元顯然與原本交易價格高出1500元，基於罪疑有
    利被告原則，應認被告所述較為可採，附表4、5之犯罪所得
    為1500元，其餘價金為並未獲取到對價。被告如附表所示所
    取得之款項均係其犯罪獲取之對價，自為犯罪所得，且未扣
    案，自均應依刑法第38條之1第1項前段、第3項規定宣告沒
    收，於全部或一部不能沒收或不宜執行沒收時，追徵其價額
    。
據上論斷，應依刑事訴訟法第299條第1項前段判決如主文。
本案經檢察官蔡正雄偵查起訴，檢察官高怡修到庭執行職務。
中　　華　　民　　國　　111 　年　　8 　　月　　30　　日
　　　　　　　　　刑事第九庭  審判長法  官　黃怡菁
　　　　　　　　　                  法  官  商啟泰
　　　　　　　　　                  法  官  蔡宗儒 
上正本證明與原本無異。
如不服本判決應於收受送達後20日內向本院提出上訴書狀，並應
敘述具體理由；其未敘述上訴理由者，應於上訴期間屆滿後20日
內向本院補提理由書（均須按他造當事人之人數附繕本）「切勿
逕送上級法院」。因疫情而遲誤不變期間，得向法院聲請回復原
狀。
                                    書記官  陳靜君
中　　華　　民　　國　　111 　年　　8 　　月　　30　　日
附錄本案論罪科刑法條全文：
毒品危害防制條例第4條
製造、運輸、販賣第一級毒品者，處死刑或無期徒刑；處無期徒
刑者，得併科新臺幣3千萬元以下罰金。
製造、運輸、販賣第二級毒品者，處無期徒刑或10年以上有期徒
刑，得併科新臺幣1千5百萬元以下罰金。
製造、運輸、販賣第三級毒品者，處7年以上有期徒刑，得併科
新臺幣1千萬元以下罰金。
製造、運輸、販賣第四級毒品者，處5年以上12年以下有期徒刑
，得併科新臺幣5百萬元以下罰金。
製造、運輸、販賣專供製造或施用毒品之器具者，處1年以上7年
以下有期徒刑，得併科新臺幣1百50萬元以下罰金。
前五項之未遂犯罰之。　　　　　　　　　                  
　　　　　　　　　
附表

編 號 對象 交易時間 交易地點 交易之毒品及數量 交易所得 （新臺幣） 販毒過程 證據出處 罪刑及沒收 1 許凱傑 110年07月14日凌晨01時37分通話後 （起訴書記載2時許刪除之） 臺北市○○區○○○路0段00號附近某處 甲基安非他命/0.2公克(起訴書記載1公克應予更正) 1000元 許凱傑以0000-000-000號行動電話號碼，與被告使用之0000-000-000號碼先行聯絡，約定交易之時地及價錢後，被告再前往該址交易 1.被告之供述（北檢110他4027卷第486-487頁） 2.證人之供述（北檢110他4027卷第267-269頁、第313-315頁） 3.通訊監察譯文（北檢110他4027卷第379-381頁） 陳君豪販賣第二級毒品，累犯，處有期徒刑伍年參月。 未扣案之三星牌行動電話壹支(含門號0000000000號SIM卡1張)、犯罪所得新臺幣壹仟元沒收，於全部或一部不能沒收或不宜執行沒收時，追徵其價額。 2 許凱傑 110年07月26日下午05時16分許通話後 捷運三和國中站1號出口附近某處 甲基安非他命/0.2公克 1000元 許凱傑以0000-000-000號行動電話號碼，與被告使用之0000-000-000號碼先行聯絡，約定交易之時地及價錢後，被告再前往該址交易 1.被告之供述（北檢110他4027卷第486-487頁） 2.證人之供述（北檢110他4027卷第267-269頁、第313-315頁） 3.通訊監察譯文（北檢110他4027卷第383-385頁） 陳君豪販賣第二級毒品，累犯，處有期徒刑伍年參月。 未扣案之三星牌行動電話壹支(含門號0000000000號SIM卡1張)、犯罪所得新臺幣壹仟元沒收，於全部或一部不能沒收或不宜執行沒收時，追徵其價額。 3 許凱傑 110年08月04日下午01時29分許通話後 台北市○○區○○○路0段00號附近某處 甲基安非他命/0.2公克 1000元 許凱傑以0000-000-000號行動電話號碼，與被告使用之0000-000-000號碼先行聯絡，約定交易之時地及價錢後，被告再前往該址交易 1.被告之供述（北檢110他4027卷第486-487頁） 2.證人之供述（北檢110他4027卷第267-269頁、第313-315頁） 3.通訊監察譯文（北檢110他4027卷第389頁） 陳君豪販賣第二級毒品，累犯，處有期徒刑伍年參月。 未扣案之三星牌行動電話壹支(含門號0000000000號SIM卡1張)、犯罪所得新臺幣壹仟元沒收，於全部或一部不能沒收或不宜執行沒收時，追徵其價額。 4 林志遠 110年07月13日上午11時56分許通話後 新北勢三重區重新路2段69號附近某處 甲基安非他命/1公克 2000元 林志遠以0000-000-000號行動電話號碼，與被告使用之0000-000-000號碼先行聯絡，約定交易之時地及價錢後，被告再前往該址交易 1.被告之供述（北檢110他4027卷第486-487頁） 2.證人之供述（北檢110他4027卷第411-417頁、第461-463頁） 3.通訊監察譯文（北檢110他4027卷第391頁） 4.證人行動電話螢幕翻拍照片（北檢110偵25634卷第301-311頁） 陳君豪販賣第二級毒品，累犯，處有期徒刑伍年伍月。 未扣案之三星牌行動電話壹支(含門號0000000000號SIM卡1張)沒收之，於全部或一部不能沒收或不宜執行沒收時，追徵其價額。 5 林志遠 110年07月26日晚間11時30分許通話後 新北市淡水區某不詳萊爾富便利商店前 甲基安非他命/1公克 2000元 林志遠以0000-000-000號行動電話號碼，與被告使用之0000-000-000號碼先行聯絡，約定交易之時地及價錢後，被告再前往該址交易 1.被告之供述（北檢110他4027卷第486-487頁） 2.證人之供述（北檢110他4027卷第411-417頁、第461-463頁） 3.通訊監察譯文（北檢110他4027卷第393-395頁） 4.證人行動電話螢幕翻拍照片（北檢110偵25634卷第301-311頁） 陳君豪販賣第二級毒品，累犯，處有期徒刑伍年伍月。 未扣案之三星牌行動電話壹支(含門號0000000000號SIM卡1張)沒收之，於全部或一部不能沒收或不宜執行沒收時，追徵其價額。 6 林志遠 110年07月29日下午05時05分許通話後 新北市○○區○○街0巷0號某旅館內 甲基安非他命/0.3公克許(起訴書記載1公克應予更正) 1000元(起訴書記載2000元應予更正) 林志遠以0000-000-000號行動電話號碼，與被告使用之0000-000-000號碼先行聯絡，約定交易之時地及價錢後，被告再前往該址交易 1.被告之供述（北檢110他4027卷第486-487頁） 2.證人之供述（北檢110他4027卷第411-417頁、第461-463頁） 3.通訊監察譯文（北檢110他4027卷第397-401頁） 4.證人行動電話螢幕翻拍照片（北檢110偵25634卷第301-311頁） 陳君豪販賣第二級毒品，累犯，處有期徒刑伍年參月。 未扣案之三星牌行動電話壹支(含門號0000000000號SIM卡1張)、犯罪所得新臺幣壹仟元沒收，於全部或一部不能沒收或不宜執行沒收時，追徵其價額。 7 林志遠 110年08月18日上午05時25分許通話後 新北市三重區某旅館內 甲基安非他命/1公克 3500元 林志遠以0000-000-000號行動電話號碼，與被告使用之0000-000-000號碼先行聯絡，約定交易之時地及價錢後，被告再前往該址交易 1.被告之供述（北檢110他4027卷第486-487頁） 2.證人之供述（北檢110他4027卷第411-417頁、第461-463頁） 3.通訊監察譯文（北檢110他4027卷第403-405頁） 4.證人行動電話螢幕翻拍照片（北檢110偵25634卷第301-311頁） 陳君豪販賣第二級毒品，累犯，處有期徒刑伍年伍月。 未扣案之三星牌行動電話壹支(含門號0000000000號SIM卡1張)、犯罪所得新臺幣參仟伍佰元沒收，於全部或一部不能沒收或不宜執行沒收時，追徵其價額。